# 募集资金的账务处理

提问人：jackiechen8623 时间：2018-07-13 08:33:59
背景： 1.A为房地产建筑企业，为盘活自有资产，找到基金公司B合作，A将自有房产与B共同成立基金管理公司C，A控制C。 2.C将此房产投资于募集资金平台的产业基金D，D向社会募集其他资金，募集资金后用于房产改造。 问题： 1.A公司投出资产转换的长投按照同一控制处理，成本法计量，而不是评估值。 2.对于A大合并，募集资金是否为少数股权，而非债务。

回答人：chenyiwei
1 、如果投出的只是自有房产，理论上是不构成业务的，不按同一控制下合并处理。但母公司层面应按投出房产的账面价值转为对SPV的投资成本。 2 、在A的合并报表层面，募集资金是确认为负债还是权益，取决于具体的交易条款，应对照金融工具列报准则对区分金融负债和权益工具的相关规定判断。